【裁判字號】    88,訴,1448
【裁判日期】    890119
【裁判案由】    毒品危害防制條例
【裁判全文】
臺灣臺南地方法院刑事判決                        八十八年度訴字第一四四八號
    公  訴  人  臺灣台南地方法院檢察署檢察官
    被      告  甲○○
右列被告因違反毒品危害防治條例案件，經檢察官提起公訴（八十八年度營偵字第一
六五七號），本院判決如左：
    主  文
甲○○共同連續轉讓第二級毒品，處有期徒刑柒月。
    事  實
一、甲○○本身染有施用安非他命惡習，亦明知安非他命係毒品，竟與蔡士欽（另行
    審理）共同基於概括之犯意，連續自民國（下同）八十八年六月中旬起至同年八
    月間止，或在甲○○台南縣東山鄉東山村二一鄰三一九之二七號住處或在台南縣
    白河鎮○○路三六號王瑞昌住處，無償轉讓第二級毒品安非他命六次予王瑞昌，
    每次轉讓之數量約為一次施用之量。
二、案經台南縣警察局白河分局報請台灣台南地方法院檢察署檢察官偵查起訴。
    理  由
一、訊據被告甲○○於本院審理時否認上情，辯稱：係王瑞昌要伊幫忙咬出蔡士欽，
    毒品都是蔡士欽的，跟伊沒有關係云云。經查，上情業經被告於偵查中證稱：「
    我有拿毒品給王瑞昌吸用，但我沒有向他收錢，地點均在我住處或王某之住處，
    共三至四次，時間為八十八年六月間。」等語（八十八年十一月二十三日訊問筆
    錄），核與證人王瑞昌於警訊證述：「甲○○於八十八年六月起共提供了六次的
    安非他命給我吸食，每次數量約有０．一公克，其中有二次是甲○○親自拿倒我
    家給我，另外四次是我到甲○○家裡找他要的，甲○○提供毒品給我吸食，未曾
    向我拿過錢，都是免費的，八十七年七月底那一次是蔡士欽親手拿給我的。」等
    語、於偵查中供稱：「甲○○共交給我毒品六次，均甲○○免費供我吸用，其中
    二次李某還親自送來我家給我，另四次是我去找他拿的，自首時我交出的安非他
    命乙包是蔡士欽與李某一同來我家，由蔡士欽交給我。」等語（八十八年十一月
    十一日訊問筆錄）之證述相符，且證人王瑞昌與被告為朋友，其所為不利於被告
    之證述堪信屬實。參以被告於本院審理時亦供稱：「毒品都是我轉交，有時王瑞
    昌來拿，有時我拿去給他。」等語（八十九年一月五日訊問筆錄），亦證被告有
    交付毒品予王瑞昌。又轉讓係指營利以外之移轉行為，是被告交付毒品予王瑞昌
    之犯行，即堪認定為轉讓行為，被告所辯不足採信。本件事證明確，被告犯行足
    堪認定。
二、按安非他命係第二級毒品，為毒品危害防制條例第二條第二項第二款所明定。被
    告非法持有轉讓，核其所為係犯同條例第八條第二項之轉讓第二級毒品罪。被告
    非法持有安非他命之低度行為，已為其進而轉讓之高度行為所吸收，不復另論。
    被告甲○○與被告蔡士欽就上開犯行間，有犯意聯絡及行為分擔，均應論共同正
    犯。其先後多次轉讓犯行，時間緊接，犯罪構成要件相同，顯均係基於概括之犯
    意反覆為之，應依連續犯之規定論以一罪，並加重其刑。爰審酌被告所犯轉讓毒
    品犯行，殘害自身及友人之身心健康，並危害社會秩序，然犯後態度良好等一切
    情狀，量處如主文所示之刑，以昭炯戒。
據上論斷，應依刑事訴訟法第二百九十九條第一項前段，毒品危害防制條例第八條第
二項，刑法第十一條前段、第二十八條、第五十六條，判決如主文。
中    華    民    國      八十九      年    一        月      十九      日
                                  臺灣臺南地方法院刑事第一庭
                                          法  官蔡奇秀
右正本證明與原本無異。
如不服本判決，應於判決送達後十日內，向本院提出上訴狀。
                                          書記官陳金堂
中    華    民    國      八十九      年       一     月      十九     日
附錄本案論罪科刑法條全文：
毒品危害防治條例第八條第二項：
轉讓第二級毒品者，處六月以上五年以下有期徒刑，得併科新臺幣七十萬元以下罰金
。


司法院資訊處製作；財團法人民間司法改革基金會備份。
